

Pascal Dasse

Développeur web en alternance

3 jours en entreprise, 2 jours en formation, durée 12 mois

Après à une expérience professionnelle dans le milieu industriel, je désire mettre mes compétences au service du secteur de l'informatique. Je me forme en autodidacte au développement web depuis plusieurs années, sur plusieurs plateforme.





pascaldasse56@gmail.com



www.linkedin.com/in/pascal-dasse

FORMATIONS

Openclassrooms:

https://openclassrooms.com/fr /paths/185-developpeur-web

Esecad:

https://www.esecad.com/form ation-web/integrateurdeveloppeur/programme.htm

AFPA:

Technicien de maintenance en systèmes automatisés

COMPÉTENCES

Développement web:

- HTLM5/CSS3
- PHP
- **JAVASCRIPT**

Formateur

- Enseignement de la planche à voile, cours individuel, collectif.
- Apprendre les techniques de collages de pièces métalliques sur du matériaux composites.

Techniques

I.B.M

Conception de process de collage.

Qualités personnelles

- Rigoureux
- Esprit d'équipe
- Créatif
- Curieux
- Empathique
- Habile

CENTRES D'INTERETS

- Informatique:
 - Programmation, montage Pc dépannage.
- Windsurf: challenge vitesse
- Vtt: découvrir des sentiers.

EXPERIENCES

☐ Formateur/colleur Ouest Composite	Crac 'h	2007-2020
☐ Opérateur de sureté S.G.A	Nantes	2002-2007
☐ Technicien Alarme S.E.S	Nantes	2000-2002
☐ Gestionnaire de distributeurs Automatiques de boissons Cornouaille Distribution	Quimper	1999-2000
☐ Galvanoplaste Armorelec	Douarnenez	1996-1999
☐ Opérateur de production Matra	Douarnenez	1993-1995
☐ Leader technique de ligne	Corbeil-	1986-1991

Essonnes